臺灣高雄地方法院刑事判決
                                   110年度審原易字第15號
公  訴  人  臺灣高雄地方檢察署檢察官
被      告  尹俊龍



            陳淑琳



共      同
指定辯護人  本院公設辯護人黃文德
上列被告因贓物等案件，經檢察官提起公訴（110年度偵字第977
9、9789、21037、22569號），被告於準備程序對被訴事實為有
罪之陳述，經本院合議庭裁定由受命法官獨任進行簡式審判程序
，判決如下：
    主  文
尹俊龍犯【附表】所示之罪，各處如【附表】所載之刑。應執行
拘役陸拾日，如易科罰金，以新臺幣壹仟元折算壹日。
陳淑琳犯【附表】所示之罪，各處如【附表】所載之刑。應執行
拘役參拾日，如易科罰金，以新臺幣壹仟元折算壹日。
    事  實
一、尹俊龍於民國110年3月7日凌晨1時20分許，騎乘車牌號碼00
    0-000號普通重型機車搭載陳淑琳，至高雄市○○區○○○路000
    號之金輝飯店後，由陳淑琳先行下車進入該飯店，尹俊龍則
    將上開機車停放在該飯店之騎樓處時，見高璻雯所有且放置
    在車牌號碼000-0000號普通重型機車上之水藍色安全帽較為
    新穎，竟意圖為自己不法之所有，基於竊盜犯意，徒手竊取
    高璻雯所有之安全帽1頂。嗣經高璻雯發現上開安全帽遭竊
    後報警處理，經警調閱監視器畫面後通知尹俊龍到案說明，
    尹俊龍並交付所竊取之水藍色安全帽1頂與警查扣，始悉上
    情。
二、尹俊龍騎乘車牌號碼000-000號普通重型機車搭載陳淑琳，
    於110年3月16日15時10分許，行經高雄市鳳山區中山東路14
    0巷巷子時，因兩人均未配戴安全帽，尹俊龍遂意圖為自己
    不法之所有，基於竊盜犯意，見張芳增所有且懸掛在車牌號
    碼000-000號機車後照鏡上之寶藍色半罩式安全帽1頂後，便
    徒手竊取該安全帽，並交付給基於收受贓物犯意之陳淑琳配
    戴。嗣因張芳增發現上開安全帽遭竊後報警處理，經警調閱
    監視器畫面後通知尹俊龍到案說明，尹俊龍並交付所竊取之
    寶藍色半罩式安全帽1頂與警扣案，而查悉上情。
三、尹俊龍、陳淑琳共同意圖為自己不法之所有，基於竊盜之犯
    意聯絡，於110年8月7日21時47分許，在高雄市○○區○○路○段
    000號前，由尹俊龍伸手拿取安柏旭所有，且放置在娃娃機
    台上面之大盒子，放入陳淑琳所持之塑膠袋內，再伸手拿取
    機台上面之兩大袋子（內含公仔14個、空塑膠球5顆，價值
    約新臺幣4,500元）後，由尹俊龍騎乘車牌號碼000-000號普
    通重型機車搭載陳淑琳離開。嗣經安柏旭發現上開財物遭竊
    後報警處理，經警循線查獲上情，並扣得公仔14個及空塑膠
    球5顆。
四、案經高璻雯訴由高雄市政府警察局三民第一分局、張芳增訴
    由高雄市政府警察局鳳山分局移送臺灣高雄地方檢察署檢察
    官偵查起訴。
    理  由
一、被告尹俊龍、陳淑琳所犯為死刑、無期徒刑、最輕本刑3年
    以上有期徒刑以外之罪，亦非屬高等法院管轄之第一審案件
    ，其等於本院準備程序中，對被訴事實均為有罪之陳述，經
    告知簡式審判程序之旨，並聽取檢察官、辯護人、被告2人
    之意見後，本院合議庭依刑事訴訟法第273條之1第1項裁定
    進行簡式審判程序，是本案之證據調查，依同法第273條之2
    之規定，不受同法第159條第1項、第161條之2、第161條之3
    、第163條之1及第164條至第170條所規定證據能力認定及調
    查方式之限制。
二、上開事實，業據被告尹俊龍、陳淑琳於警詢、偵訊及本院審
    理時均坦承不諱，並有如【附表】「相關證據」欄所示之證
    據在卷可稽，足認被告尹俊龍、陳淑琳之自白與事實相符。
    綜上，本件事證明確，被告尹俊龍於事實欄一、二、三之犯
    行；及被告陳淑琳於事實欄二、三之犯行，均堪認定，咸應
    依法論科。
三、論罪部分：
㈠、核被告尹俊龍於事實欄一、二、三所為，均係犯刑法第320條
    第1項之竊盜罪。
㈡、被告陳淑琳於事實欄二所為，係犯刑法第349條第1項之收受
    贓物罪；於事實欄三所為，則係犯刑法第320條第1項之竊盜
    罪。
㈢、又被告尹俊龍與陳淑琳於事實欄三之犯行，有犯意聯絡及行
    為分擔，應論以共同正犯。
㈣、被告尹俊龍所犯上開3罪間，被告陳淑琳所犯上開2罪間，均
    犯意各別，行為殊異，各應予分論併罰。
㈤、被告尹俊龍前因竊盜案件，經本院以108年度原簡字第14號判
    決判處有期徒刑2月確定，於108年12月10日易科罰金執行完
    畢等情，有臺灣高等法院被告前案紀錄表在卷可查，是以被
    告於前案受有期徒刑執行完畢後，5年以內，故意再犯本件
    之有期徒刑以上之3罪，均為累犯，且無刑法第59條規定得
    減輕之情形，而適用累犯加重時，亦無超過其所應負擔罪責
    之情事，參酌司法院大法官釋字第775號解釋意旨，俱應依
    刑法第47條第1項之規定加重其刑。
四、本院審酌被告尹俊龍、陳淑琳貪圖不法利益，即恣意竊取他
    人財物，或收受贓物，缺乏尊重他人之財產，動機及行為均
    可議；再者，被告尹俊龍除前揭論以累犯之前科外，曾有詐
    欺、強盜、偽造文書、不能安全駕駛致交通危險之素行；而
    被告陳淑琳亦有施用毒品之素行，有臺灣高等法院被告前案
    紀錄表2份存卷可考。惟考量被告尹俊龍、陳淑琳二人均坦
    承犯行；另被告尹俊龍所竊之物，均已返還高璻雯、張芳增
    、安柏旭；兼衡以被告二人各次竊得財物或收受贓物之價值
    ，而與不同評價；又斟酌被告二人於警詢時所述之智識程度
    、家庭經濟狀況等一切情狀，各量處【附表】主文欄所示之
    刑及易科罰金之折算標準。再斟以被告尹俊龍所犯上開3罪
    ，被告陳淑琳所犯上開2罪，雖侵害法益相似、犯罪時間相
    近，但侵害之被害人不同、損害個別等刑罰累加因素，而定
    其等之應執行刑及易科罰金之折算標準如主文，較為妥適。
五、被告於事實欄一所竊得之安全帽1頂；於事實欄二所竊得之
    寶藍色半罩式安全帽1頂；於事實欄三所竊得之公仔14個及
    空塑膠球5顆，均已返還與高璻雯、張芳增、安柏旭，此有
    高璻雯、張芳增、安柏旭所出具之贓物認領保管單各1份存
    卷可查（見警一卷第12頁，警二卷第17頁，警三卷第23頁）
    ，故皆依刑法第38條之1第5項規定不予宣告沒收。
據上論斷，應依刑事訴訟法第273條之1第1項、第299條第1項前
段，刑法第28條、第320條第1項、第349條第1項、第47條第1項
第41條第1項前段、第51條第6款，刑法施行法第1條之1第1項，
判決如主文。
本案經檢察官鄭舒倪提起公訴，檢察官范文欽到庭執行職務。
中　　華　　民　　國　 111　　年　　2 　　月　　24　　日
                  刑事第五庭  法  官  陳川傑
以上正本證明與原本無異。
如不服本判決應於收受本判決後20日內向本院提出上訴書狀，並
應敘述具體理由。其未敘述上訴理由者，應於上訴期間屆滿後20
日內向本院補提理由書狀（均須按他造當事人之人數附繕本）「
切勿逕送上級法院」。
因疫情而遲誤不變期間，得向法院聲請回復原狀。
中　　華　　民　　國　 111　　年　　2 　　月　　24　　日
                              書記官  王翌翔
附錄本案論罪科刑法條：
中華民國刑法第320條
意圖為自己或第三人不法之所有，而竊取他人之動產者，為竊盜
罪，處 5 年以下有期徒刑、拘役或 50 萬元以下罰金。
意圖為自己或第三人不法之利益，而竊佔他人之不動產者，依前
項之規定處斷。
前二項之未遂犯罰之。

中華民國刑法第349條
收受、搬運、寄藏、故買贓物或媒介者，處 5 年以下有期徒刑
、拘役或科或併科 50 萬元以下罰金。
因贓物變得之財物，以贓物論。

【附表】：本案之證據出處及主文

編號  犯罪事實        相  關  證  據            主       文  一 事實欄一所示之犯行（即竊取高璻雯之安全帽） ①證人高璻雯於警詢之證述。 ②監視器畫面9張、監視器光碟及現場照片7張。 ③扣押筆錄、扣押物品目錄表及高璻雯出具之贓物認領保管單。 尹俊龍犯竊盜罪，累犯，處拘役貳拾日，如易科罰金，以新臺幣壹仟元折算壹日。  二 事實欄二所示之犯行（即竊取張芳增之安全帽） ①證人張芳增於警詢之證述。 ②監視器畫面6張、監視器光碟及現場照片1張。 ③扣押筆錄、扣押物品目錄表及張芳增出具之贓物認領保管單。 尹俊龍犯竊盜罪，累犯，處拘役貳拾日，如易科罰金，以新臺幣壹仟元折算壹日。陳淑琳犯收受贓物罪，處拘役拾伍日，如易科罰金，以新臺幣壹仟元折算壹日。  三 事實欄三所示之犯行（即竊取公仔14個、空塑膠球5顆） ①證人安柏旭於警詢之證述。 ②監視器畫面19張、監視器光碟及現場照片4張。 ③扣押筆錄、扣押物品目錄表及安柏旭出具之贓物認領保管單。 尹俊龍共同犯竊盜罪，累犯，處拘役參拾日，如易科罰金，以新臺幣壹仟元折算壹日。陳淑琳共同犯竊盜罪，處拘役貳拾日，如易科罰金，以新臺幣壹仟元折算壹日。